最高法院刑事裁定　　　　　　　　　　111年度台抗字第851號
抗　告　人　謝朋踴



上列抗告人因強盜案件，不服臺灣高等法院中華民國111年5月23
日駁回其聲請再審之裁定（111年度聲再字第196號），提起抗告
，本院裁定如下：
    主  文
抗告駁回。
    理  由
一、抗告人謝朋踴就其被訴強盜案件，不服原審法院民國108 年
    1月31日106年度上訴字第634 號確定判決（下稱原確定判決
    ，或本案），聲請再審，意旨如原裁定理由一所載。
二、原裁定認抗告人之聲請為無理由，略以：
  ㈠原確定判決據以認定抗告人本案犯罪係累犯之另案，雖因開
    啟再審程序並經法院改判無罪確定，致抗告人之本案犯罪不
    能論以累犯。然因僅足以影響刑之輕重，不能認抗告人可受
    輕於原確定判決所認罪名之判決，而與刑事訴訟法第420 條
    第1項第4、6款之規定不合。
  ㈡原確定判決認定抗告人與同案被告間如何擬定犯罪計畫進而
    共同參與加重強盜之犯罪事實，已敘明其所憑之依據及認定
    之理由，並非僅憑李寶芳之證述為論罪之依據。且證據之取
    捨及事實之認定，應由事實審法院依職權審酌、判斷之，本
    件聲請意旨，或係指涉原確定判決認定事實如何違反證據法
    則，而屬是否違背法令之範疇；或為對原確定判決認定之事
    實再為事實上之爭辯，並未提出事證，具體指陳有何足以動
    搖原有罪確定判決之新事實或新證據，核與刑事訴訟法第42
    0條第1項第6款所規定之要件有違。
三、本院按：
  ㈠有罪判決確定後，因發現新事實或新證據，單獨或與先前之
    證據綜合判斷，足認受有罪判決之人應受輕於原判決所認罪
    名之判決者，受判決人得聲請再審，固為刑事訴訟法（下稱
    刑訴法）第420條第1項第6 款所明定。惟所謂「輕於原判決
    所認罪名」係指與原確定判決所認罪名比較，其法定刑較輕
    之相異罪名而言，至於宣告刑輕重乃量刑問題，不在本款所
    謂罪名之內。本件抗告人主張其所涉臺灣新北地方法院 102
    年度簡上字第436 號確定判決，已依再審程序經法院判決無
    罪確定，原確定判決據以認定為累犯，即有錯誤乙節，縱屬
    無誤，僅屬所犯強盜罪量刑輕重之問題，無關強盜事實有無
    之認定或強盜罪名之變更，而與「輕於原判決所認罪名」之
    法律規定不合，自不得據為聲請再審之事由。原裁定關於此
    部分之論斷，並無不合。
  ㈡法院就應調查之證據漏未調查，固屬判決當然違背法令（刑
    訴法第379 條第10款規定參照）；其認定事實違背證據法則
    ，亦屬判決不適用法則或適用法則不當，而違背法令（刑訴
    法第378 條）。然再審係就確定判決認定事實錯誤而設之救
    濟制度，確定判決縱有前述判決違法致生誤認事實之結果，
    仍與認定事實錯誤有別，而非再審程序所得救濟。經查，本
    件聲請意旨主張卷內李寶芳之陳述反覆不一、通聯紀錄或其
    翻拍照片與抗告人無關，以及法院未調查抗告人是否與李寶
    芳聯繫，而指摘原確定判決違法。然此係原確定判決之採證
    認事是否違法，及有無未盡調查職責之判決違法問題，非再
    審程序所得救濟。原裁定基於相同之理由，認為抗告人之聲
    請無理由，尚無違誤。且抗告人並未提出經單獨或與先前之
    證據綜合判斷結果，足以推翻本案所認定事實之新事證。原
    裁定認抗告人之本件聲請無理由，亦無違誤。
  ㈢依上說明，原裁定之論斷、說明，於法無違。抗告意旨所指
    原確定判決誤認抗告人係累犯、未調查有利抗告人之證據致
    所為之認定與事實不合，並願接受測謊等情，或係就已經原
    裁定明白論斷之事項，再事爭執；或並未具體指摘原裁定有
    如何之違法，應認其抗告為無理由，予以駁回。
據上論結，應依刑事訴訟法第412條，裁定如主文。
中    華    民    國   111    年    7     月    21    日
                  刑事第四庭審判長法  官  林  立  華  
                                  法  官  謝  靜  恒  
                                  法  官  王  敏  慧  
                                  法  官  李  麗  珠  
                                  法  官  林  瑞  斌  
本件正本證明與原本無異
                                  書記官
中    華    民    國   111    年    7     月    25    日